最高法院刑事判決                                八十七年度台非字第三九○號
    上訴人  最高法院檢察署檢察總長
    被  告  甲○○
右上訴人因被告違反麻醉藥品管理條例定應執行刑案件，對於台灣高等法院台南分院
中華民國八十七年八月二十五日第二審確定裁定（八十七年度聲字第四一五號），認
為違法，提起非常上訴，本院判決如左：
    主  文
原裁定撤銷。
檢察官之聲請駁回。
    理  由
本件非常上訴理由稱：「按對於已判決確定之各罪，已經裁定其應執行之刑者，如又
重複裁定其應執行之刑，自係違反一事不再理之原則，即屬違背法令，對於後裁定，
得提起非常上訴，為大院六十八年台非字第五○號判例所採之見解。本案被告甲○○
因非法吸用化學合成麻醉藥品及非法販賣化學合成麻醉藥品等罪，經台灣台南地方法
院八十六年度訴字第九七八號判決，台灣高等法院台南分院八十六年度上訴字第二一
一九號判決分別判處有期徒刑依序為肆月及伍年貳月確定。並經台灣高等法院台南分
院八十七年七月六日八十七年度聲字第三三五號裁定，定應執行刑有期徒刑伍年月
確定在案。惟台灣高等法院台南分院復於八十七年八月廿五日以八十七年度聲字第四
一五號裁定，就上開相同刑事判決所科之刑，重複裁定定應執行刑為有期徒刑伍年肆
月確定，有各該裁定案卷可按，後一定執行刑之裁定，即屬違背法令，因該裁定已確
定，爰依刑事訴訟法第四百四十一條、第四百四十三條提起非常上訴，請將該違法之
裁定撤銷」等語。
本院按對於已判決確定之各罪，已經裁定其應執行之刑者，如又重複裁定其應執行之
刑，自係違反一事不再理之原則，即屬違背法令，對於後裁定，得提起非常上訴（最
高法院六十八年台非字第五○號判例）。查被告甲○○因非法吸用化學合成麻醉藥品
及非法販賣化學合成麻醉藥品罪，業經台灣台南地方法院八十六年度訴字第九七八號
、台灣高等法院台南分院八十六年度上訴字第二一一九號判決分別判處有期徒刑四月
及五年二月確定在案，並經台灣高等法院台南分院於八十七年七月六日以八十七年度
聲字第三三五號裁定，定其應執行刑有期徒刑五年三月確定。嗣台灣高等法院台南分
院竟於同年八月二十五日又就同一定應執行刑案件，以八十七年度聲字第四一五號重
複裁定定其應執行刑五年四月確定，揆之上開判例意旨，該八十七年度聲字第四一五
號裁定即有違背一事不再理原則之違背法令，案經確定，非常上訴意旨執以指摘，洵
有理由，自應由本院將原裁定撤銷，並駁回檢察官定應執行刑之聲請，以資糾正。
據上論結，應依刑事訴訟法第四百四十七條第一項第一款後段，判決如主文。
中      華      民      國    八十七    年     十二     月      九      日
                              最高法院刑事第三庭
                                  審判長法官  莊  來  成
                                        法官  呂  潮  澤
                                        法官  謝  俊  雄
                                        法官  白  文  漳
                                        法官  蘇  振  堂
      右正本證明與原本無異
                                              書  記  官
中      華      民      國    八十七    年     十二     月     十一     日
